【裁判字號】    98,訴,4400
【裁判日期】    990210
【裁判案由】    毒品危害防制條例
【裁判全文】
臺灣板橋地方法院刑事判決              98年度訴字第4400號
公  訴  人  臺灣板橋地方法院檢察署檢察官
被      告  甲○○
上列被告因違反毒品危害防制條例案件，經檢察官提起公訴（98
年度毒偵字第6081號、第6309號、第7360號），本院依簡式審判
程序判決如下：
    主  文
甲○○施用第一級毒品，處有期徒刑玖月；又施用第一級毒品，
處有期徒刑拾月，扣案之第一級毒品海洛因壹包（驗餘淨重零點
零陸肆公克）沒收銷燬之；又施用第一級毒品，處有期徒刑拾月
，扣案之第一級毒品海洛因壹包（驗餘淨重零點零貳伍陸公克）
沒收銷燬之、注射針筒壹支沒收。應執行有期徒刑貳年，扣案之
第一級毒品海洛因貳包（合計驗餘淨重零點零捌玖陸公克）沒收
銷燬之、注射針筒壹支沒收。
    事  實
一、甲○○(一)前於民國92年間，因施用第一級毒品案件，經本院
    以92年度毒聲字第3427號裁定送觀察、勒戒後，因認無繼續
    施用毒品之傾向，於92年11月24日執行完畢釋放出所，並經
    臺灣板橋地方法院檢察署檢察官以92年度毒偵字第3580號為
    不起訴處分確定；(二)復於94年間，因違反職役職責等案件，
    經國防部南部地方軍事法院以94年度和審字第110 號分別判
    處有期徒刑1 年、7 月，應執行有期徒刑1 年4 月確定；(三)
    又於94年間，因施用第一級毒品案件，經臺灣臺南地方法院
    以94年度訴字第1055號判處有期徒刑10月確定，上開(二)、(三)
    之罪嗣經臺灣臺南地方法院以94年度聲字第1885號裁定定應
    執行刑為有期徒刑2 年1 月確定，於95年9 月19日假釋出監
    付保護管束；(四)再於假釋期間之95年間，因施用第一級毒品
    案件，經本院以96年度訴字第14號判處有期徒刑11月確定；
    (五)又於96年間，因施用毒品案件，經臺灣臺北地方法院以96
    年度訴字第184 號判處有期徒刑7 月確定，上開(二)竊盜部分
    及(三)至(五)之罪，嗣因均符合中華民國九十六年罪犯減刑條例
    之規定，經臺灣臺北地方法院以96年度聲減字第1051號裁定
    均予減刑，並定應執行刑為有期徒刑1 年15日確定；(六)再於
    96年間，因施用第一級毒品案件，經本院以96年度訴字第20
    20號判處有期徒刑7 月，減為有期徒刑3 月15日確定；(七)又
    於96年間，因施用第一級毒品案件，經本院以97年度訴字11
    00號判處有期徒刑1 年2 月，減為有期徒刑7 月，嗣經臺灣
    高等法院以97年度上訴字第2781號駁回上訴確定；(八)再於96
    年間，因詐欺案件，經本院以96年度簡字6318號判處有期徒
    刑3 月，減為有期徒刑1 月15日確定，上開(四)至(八)之罪嗣經
    本院以97年度聲字第4071號裁定定應執行刑為有期徒刑1 年
    7 月確定；(九)又於96年間，因竊盜及偽造文書案件，經本院
    以96年度訴字第2946號分別判處有期徒刑3 月、3 月，應執
    行有期徒刑4 月確定；(十)再於96年間，因施用第一級毒品案
    件，經本院以97年度訴字第328 號判處有期徒刑7 月確定，
    上開(九)、(十)之罪嗣經本院以97年度聲字第4072號裁定定應執
    行刑為有期徒刑10月確定，上開(四)至(八)之罪所定應執行刑與
    (九)、(十)之罪所定應執行刑及前開經假釋撤銷應執行之殘刑5
    月24日接續執行，於98年5 月27日假釋出監付保護管束（以
    上犯罪在本案均不構成累犯）。
二、詎甲○○猶不知悔改，於假釋期間，復基於施用第一級毒品
    海洛因之犯意，分別為下列犯行：
  (一)於98年8 月8 日下午8 時許，在臺北市萬華區○○○路某公
    廁內，施用第一級毒品海洛因1 次。嗣於翌（9 ）日上午10
    時許（起訴書誤載為11時許），為警在臺北縣中和市○○路
    127 巷8 弄口查獲，經採集其尿液送驗結果呈鴉片類陽性反
    應，始查悉上情。
  (二)於98年8 月19日下午7 時許，在臺北縣中和市景安捷運站廁
    所內，施用第一級毒品海洛因1 次。嗣於翌（20）日上午11
    時20分許，在臺北縣板橋市○○街、雨農路口，因其形跡可
    疑為警盤查，並扣得第一級毒品海洛因1 包（驗餘淨重0.06
    4 公克），復經採集其尿液送驗結果呈鴉片類陽性反應，而
    查悉上情。
  (三)於98年8 月26日下午7 時30分許，在臺北縣中和市○○路13
    號皇都旅社303 室，施用第一級毒品海洛因1 次。嗣於同日
    下午8 時30分許，為警在上址查獲，並扣得第一級毒品海洛
    因1 包（驗餘淨重0.0256公克）及注射針筒1 支，復經採集
    其尿液送驗結果呈鴉片類陽性反應，始查悉上情。
三、案經臺北縣政府警察局海山分局、中和第一分局移送臺灣板
    橋地方法院檢察署檢察官偵查起訴。
    理  由
一、本院於準備程序進行中，被告甲○○就被訴事實為有罪之陳
    述，經告知被告簡式審判程序之旨，並聽取公訴人及被告之
    意見後，裁定進行簡式審判程序。
二、前揭事實，業據被告在本院審理時坦承不諱，且其於前開時
    地經警查獲後所採集之尿液，經分別送請檢驗之結果，均呈
    鴉片類陽性反應，有臺灣檢驗科技股份有限公司98年8 月31
    日、98年9 月10日、98年9 月15日出具之濫用藥物檢驗報告
    各1 份、臺北縣政府警察局中和第一分局毒品案犯罪嫌犯人
    姓名及代碼對照表1 紙、臺北縣政府警察局海山分局毒品案
    件尿液檢體編號及姓名對照表1 紙附卷可稽。此外，復有扣
    案之第一級毒品海洛因1 包（淨重0.066 公克，驗餘淨重0.
    064 公克）、第一級毒品海洛因1 包（淨重0.027 公克，驗
    餘淨重0.0256公克）、注射針筒1 支，暨卷附交通部民用航
    空局航空醫務中心毒品鑑定書2 份足資佐證。足認被告之自
    白與事實相符。再觀之事實欄所載被告前案紀錄，被告於初
    次經觀察、勒戒執行完畢釋放後5 年內，又因施用毒品犯行
    經論罪科刑，有臺灣高等法院被告前案紀錄表1 份附卷可憑
    ，其再犯本案，已不屬毒品危害防制條例第20條規定之「初
    犯」或「5 年後再犯」，自應依同條例第10條處罰（最高法
    院97年度第5 次刑事庭會議決議；最高法院98年度臺非字第
    12號判決參照）。本案事證明確，被告犯行洵堪認定，應依
    法論科。
三、按海洛因係屬毒品危害防制條例第2 條第2 項第1 款所規定
    之第一級毒品，被告持有海洛因之低度行為，應為施用海洛
    因之高度行為所吸收，不另論罪。核被告上開所為，均係犯
    毒品危害防制條例第10條第1 項之施用第一級毒品罪。又被
    告所犯上開3 罪間，行為互殊，犯意各別，應予分論併罰。
    爰審酌被告前已因施用毒品案件經送觀察勒戒，仍不能戒除
    毒癮，再次漠視法令禁制而犯本罪，顯見其戒除毒癮之意志
    薄弱，兼酌其施用毒品行為本質上係屬自我戕害行為，反社
    會性之程度應較低，暨其素行、生活狀況、犯罪動機、目的
    及犯後態度等一切情狀，分別量處如主文所示之刑，並定其
    應執行刑。至扣案之海洛因2 包（驗餘淨重分別為0.064 公
    克及0.0256公克），均係屬查獲之第一級毒品，且因盛裝前
    開毒品之塑膠袋內所含毒品無法完全析離，應概認係屬查獲
    之第一級毒品，除檢驗用罄部分業已滅失毋庸宣告沒收銷燬
    外，均應依毒品危害防制條例第18條第1 項前段規定宣告沒
    收銷燬之；又扣案之注射針筒1 支，為被告所有，供犯本案
    所用之物，業據被告供述在卷，應依刑法第38條第1 項第2
    款規定，宣告沒收之。
據上論斷，應依刑事訴訟法第273 條之1 第1 項、第299 條第1
項前段，毒品危害防制條例第10條第1 項、第18條第1 項前段，
刑法第11條、第51條第5 款、第38條第1 項第2 款，判決如主文
。
本案經檢察官李超偉到庭執行職務。
中    華    民    國    99    年    2     月   10     日
                    刑事第二庭  法  官  陳正偉
上列正本證明與原本無異。
如不服本判決，應於送達後10日內敘明上訴理由，向本院提出上
訴狀，上訴於本院第二審合議庭 (應附繕本) 。其未敘述上訴理
由者，應於上訴期間屆滿後20日內向本院補提理由書「切勿逕送
上級法院」。
                                書記官  江文彬
中    華    民    國    99    年    2     月   10     日
附錄本案論罪科刑法條全文：
毒品危害防制條例第十條
施用第一級毒品者，處六月以上五年以下有期徒刑。
施用第二級毒品者，處三年以下有期徒刑。

司法院資訊處製作；財團法人民間司法改革基金會備份。
